【裁判字號】    98,交聲,3996
【裁判日期】    981126
【裁判案由】    聲明異議
【裁判全文】
臺灣臺中地方法院交通事件裁定        98年度交聲字第3996號
原處分機關  交通部公路總局臺中區監理所豐原監理站
受處分人    甲○○
即異議人
上列受處分人因違反道路交通管理處罰條例案件，對於交通部公
路總局臺中區監理所豐原監理站民國98年10月20日所為之處分（
豐監稽違字第裁63-HC0000000號違反道路交通管理事件裁決書）
聲明異議，本院裁定如下：
    主  文
異議駁回。
    理  由
一、原處分機關意旨略以：受處分人即異議人甲○○（下稱受處
    分人）駕駛JX7-982號重型機車，於民國（下同）98年9月23
    日，行經違規地點，因「闖紅燈（直行）」之違規，為臺中
    縣警察局東勢分局土牛派出所以中縣警交字第HC0000000號
    違反道路交通管理事件通知單舉發，本站於98年10月20日以
    豐監稽違字第裁63-HC0000000號裁決書，依違反道路交通管
    理處罰條例第53條第1項規定，裁處罰鍰新臺幣（下同）1,
    800元，並記違規點數3點，逾期則依處罰主文規定處分等語
    。
二、聲明異議意旨略以：本人是在綠燈閃爍時以時速30公里通過
    ，約30秒後另一人被取締，足以證明後方之機車確實闖紅燈
    。該路段東勢往豐原方向為大彎道，該員警如何正確判斷燈
    號情況是否綠燈閃爍，按照該名員警說法係根據新社方向車
    輛移動情況來判定，但有駕駛人見該路段尖峰時間已過，見
    左右無來車即左轉東勢方向，會造成警員錯誤判斷。又員警
    進行取締作業時，未於前方放置警示牌、交通車或警用摩托
    車，用來警告用路人，以埋伏方式藏身於騎樓，這種不夠光
    明磊落的取締手段令人無法苟同云云。
三、按駕駛人駕駛汽車，應遵守道路交通標誌、標線、號誌之指
    示，並服從交通指揮人員之指揮，道路交通安全規則第90條
    規定甚明。又汽車駕駛人，行經有燈光號誌管制之交岔路口
    闖紅燈者，處新臺幣1,800元以上，5,400元以下罰鍰，並記
    違規點數3點，道路交通管理處罰條例第53條第1項及第63條
    第1項第3款亦分別定有明文。
四、經查：
（一）本件受處分人於98年9月23日18時17分許，駕駛JX7-982號
      重型機車，行經臺中縣石岡鄉○○路與和盛街口處，因由
      東勢往豐原方向直行闖紅燈違規，經臺中縣警察局東勢分
      局土牛派出所以中縣警交字第HC0000000號舉發違反道路
      交通管理事件通知單逕行舉發等情，業經證人即舉發員警
      張演修於98年11月18日到庭結證稱：當天於98年9月23日
      伊是下午5時至7時許，在臺中縣東勢路和和盛街口就是派
      出所對面執勤，伊有穿執勤背心，並不是如受處分人所說
      是穿便服而已，伊當時在燈號號誌下方（當庭繪現場圖，
      及舉發時所站位置），伊站立位置，可以清楚看到由新社
      往東勢、東勢往新社、豐原的路況和號誌。當時，18時17
      分，新社往東勢方向號誌是綠燈，然後東勢往豐原的方向
      號誌是紅燈，這是伊確定看到的狀況，新社往東勢方向只
      要是綠燈，那東勢往豐原和豐勢路往豐原方向的燈號會是
      紅燈，當伊看到新社往東勢的號誌是綠燈，大概過4、5秒
      之後，看到兩部機車從東勢往豐原方向紅燈狀況下直行行
      駛而來，伊就指揮攔停，伊當時有穿執勤衣並有拿指揮棒
      ，兩部機車都有舉發，另外一部是一個老阿伯（庭呈另一
      舉發機車車號WRH-922號，劉福忠騎士之舉發單），伊是
      同時舉發的，伊就將該2位違規行為人帶回對面的派出所
      開單，異議人和劉福忠都是伊開單舉發，伊並告訴他們是
      因為闖紅燈舉發，伊在攔停當下就有告訴他們是因為闖紅
      燈舉發，異議人當時並沒有說什麼。從東勢要往豐原有一
      點下坡，但號誌是可以清楚看到的，當時是傍晚，燈號發
      出的餘光反而更清楚。伊是確定新社往東勢的方向號誌是
      綠燈，且4、5秒之後，伊有看到東勢往豐原的號誌是紅燈
      ，異議人是闖紅燈，伊才把他們攔停等語，並有證人當庭
      繪製之現場圖在卷可參，及上開舉發另名騎士劉福忠之違
      反道路交通管理事件通知單1份、本件違反道路交通管理
      事件通知單、違反道路交通管理事件裁決書影本各1份附
      卷可稽。查執勤員警與受處分人間不僅未有任何嫌隙，並
      係毫不相識之人，其目睹及舉發受處分人之上開違規情事
      ，衡情應無設詞攀誣、或虛構違規事實以陷害受處分人之
      理，亦應無誤看或誤為判斷之情事。茲受處分人未就執勤
      警員之舉發有誤提出相關積極證據以供調查，況警員執行
      職務本身受行政懲處責任之監督，到庭具結作證更以刑罰
      擔保其真實性，殊無甘冒行政懲處及刑法偽證罪責任，而
      刻意誣陷受處分人之必要，因此可信賴警員前開證述為真
      實。至於受處分人質疑當時未設置警示牌及交通巡邏車警
      示用路人部分，按駕駛人行經有燈光號誌管制之交岔路口
      ，本即負有依照號誌行駛之義務，不因有無警員在該處取
      締而有差別，縱有受處分人指摘之情形，仍無解於受處分
      人闖紅燈行為違反道路交通管理處罰條例之事實，故其此
      部分所辯，並非可採，此外，受處分人上揭指摘原舉發不
      當，未提出其他證據證明。
（二）綜上所陳，受處分人確實有上揭違規情事，原處分機關依
      道路交通管理處罰條例第53條第1項及第63條第1項第3款
      之規定，裁處受處分人罰鍰新臺幣1,800元，並記違規點
      數3點，於法核無違誤。受處分人聲明異議，為無理由，
      應予駁回。
五、據上論斷，應依道路交通管理處罰條例第87條第2項，道路
    交通案件處理辦法第19條，裁定如主文。
中    華    民    國    98    年    11    月    26    日
            臺灣臺中地方法院交通法庭
                                法  官  黃賢婷
以上正本證明與原本無異。
如不服本裁定，應於收受送達後5日內向本院提出抗告狀。（應
附繕本）
                                書記官  江美琪
中    華    民    國    98    年    11    月    26    日


司法院資訊處製作；財團法人民間司法改革基金會備份。
